【裁判字號】    97,審訴,349
【裁判日期】    970418
【裁判案由】    毒品危害防制條例
【裁判全文】
臺灣桃園地方法院宣示判決筆錄         97年度審訴字第349號
公  訴  人  臺灣桃園地方法院檢察署檢察官
被      告  甲○○
指定辯護人  本院公設辯護人彭詩雯
上列被告因毒品危害防制條例案件，於中華民國97年4月18日下
午5時許，在本院第十法庭宣示判決，出席職員如下：
          法  官   林孟宜
          書記官   洪明媚
          通  譯
法官起立朗讀判決主文、犯罪事實要旨、處罰條文、附記事項，
及告以上訴限制、期間並提出上訴狀之法院，且諭知記載其內容
：
一、主  文：
    甲○○施用第一級毒品，累犯，處有期徒刑柒月；又施用第
    二級毒品，累犯，處有期徒刑肆月；又施用第一級毒品，累
    犯，處有期徒刑柒月，扣案注射針筒壹支沒收；又施用第二
    級毒品，累犯，處有期徒刑肆月。應執行有期徒刑壹年陸月
    ，扣案注射針筒壹支沒收。
二、犯罪事實要旨：
    甲○○前於民國87年間因施用毒品案件，經本院以87年度
    毒聲字第418號裁定送觀察、勒戒後，認有繼續施用毒品傾
    向，經本院以87年度毒聲字第696號裁定送強制戒治，嗣經
    本院以87年度毒聲字第2532號裁定停止戒治交付保護管束
    後，復經本院以88年度毒聲字第2689號裁定撤銷停止戒治
    令入戒治處所施以強制戒治，嗣經本院以89年度毒聲字第
    75號裁定停止戒治交付保護管束，於89年8月19日保護管束
    期滿執行完畢，並經臺灣桃園地方法院檢察署檢察官以89
    年度戒偵字第276號為不起訴處分確定；復於89年間因施用
    第一、二級毒品案件，經本院以89年度毒聲字第6131號裁
    定送強制戒治，嗣經本院以90年度毒聲字第4697號裁定停
    止戒治交付保護管束，於91年3月31日保護管束期滿執行完
    畢，並經同署檢察官起訴，經本院以90年度訴字第885號各
    判處有期徒刑8月及5月，應執行有期徒刑1年確定，甫於92
    年4月28日縮刑期滿執行完畢。再於96年間因施用毒品案件
    ，經本院以96年度審訴緝字第2號判處應執行有期徒刑6月在
    案。詎仍不知悔改，復基於施用第一級毒品及第二級毒品之
    犯意，（1）於96年5月25日上午某時，在桃園縣蘆竹鄉○○
    村○○鄰○○路○段130號住處，以針筒注射方式施用第一級毒
    品海洛因及以吸食器施用第二級毒品安非他命各1次。嗣於
    96年5月26日凌晨1時50分許，在桃園縣龍潭鄉○○○○道3
    號公路南向72公里處為警查獲；（2）於96年6月16日某時，
    在上址住處，以針筒注射方式施用第一級毒品海洛因及以吸
    食器施用第二級毒品安非他命各1次，嗣於96年6月16日下午
    4時許，在桃園縣桃園市○○路橋下旁空地為警查獲，並扣
    得施用毒品所用之注射針筒1支。
三、處罰條文：
    毒品危害防制條例第10條第1項、第2項，刑法第11條、第47
    條第1項、第51條第5款、第38條第1項第2款。
四、附記事項：
    按毒品危害防制條例於92年7 月9 日修正公布，自93年1 月
    9 日施行，而依修正後之規定，僅限於「初犯」及「5 年後
    再犯」2 種情形，始應先經觀察、勒戒或強制戒治程序。倘
    被告於5 年內已再犯，經依法追訴處罰，縱其第3 次（或第
    3 次以上）再度施用毒品之時間，在初犯經觀察、勒戒或強
    制戒治執行完畢釋放5 年以後，已不合於「5 年後再犯」之
    規定，且因已於「5 年內再犯」，顯見其再犯率甚高，原實
    施觀察、勒戒或強制戒治，已無法收其實效，即應依該條例
    第10條處罰（最高法院95年度第7 次刑事庭會議決議參照）
    。經查，本件被告於前案觀察、勒戒執行完畢後5年內之96
    年3月29日為警採尿時起回溯26小時及96小時內之某時再犯
    施用第一、二級毒品案件，經本院以96年度審訴緝字第2號
    判處應執行有期徒刑6月在案，有該判決、臺灣高等法院被
    告前案紀錄表在卷足憑，是本件被告施用毒品犯行雖已在前
    案觀察、勒戒執行完畢5年後，依上開說明，自應追訴處罰
    。
五、協商判決除有刑事訴訟法第455條之4第1項第1款於本訊問程
    序終結前，被告撤銷協商合意或檢察官撤回協商聲請者；第
    2款被告協商之意思非出於自由意志者；第4款被告所犯之罪
    非第455條之2第1項所定得以協商判決者；第6款被告有其他
    較重之裁判上一罪之犯罪事實者；第7 款法院認應諭知免刑
    或免訴、不受理者情形之一，及違反同條第2 項「法院應於
    協商合意範圍內為判決；法院為協商判決所科之刑，以宣告
    緩刑或2 年以下有期徒刑、拘役或罰金為限」之規定者外，
    不得上訴。
六、如有前項得上訴之情形者，得自收受判決送達之日起10日內
    ，向本院提出上訴書狀，上訴於第二審法院。
中    華    民    國    97    年     4     月    18    日
                            刑事庭法  官  林孟宜
以上正本證明與原本無異。
                                  書記官  洪明媚
中    華    民    國    97    年    4     月    18    日
附錄本案論罪科刑法條：
毒品危害防制條例第10條規定：
施用第一級毒品者，處6 月以上5 年以下有期徒刑。
施用第二級毒品者，處3 年以下有期徒刑。
毒品危害防制條例第18條第1 項規定：
查獲之第一、二級毒品及專供製造或施用第一、二級毒品之器具
，不問屬於犯人與否，均沒收銷燬之；查獲之第三、四級毒品及
製造或施用毒品之器具，無正當理由而擅自持有者，均沒入銷燬
之。但合於醫藥、研究或訓練之用者，得不予銷燬。


司法院資訊處製作；財團法人民間司法改革基金會備份。
